hr-HR: Vrsta paljenja ugljena: Brzo zapaljivo (prethodno natopljeno); Samostalno paljenje; Bez dima; Standardni; Ostalo
zh-CN: 木炭点火类型: 速燃炭（预浸处理）; 自燃炭; 无烟炭; 标准; 其他
pt-PT: Tipo de ignição por carvão: Ignição instantânea (pré-imersa); Autoignição; Sem fumo; Padrão; Outro
nb: Tenntype for trekull: Øyeblikkelig lys (forhåndsbløtlagt); Selvantennende; Røykfri; Standard; Annet
hu: Faszenes gyújtás típusa: Azonnali láng (előáztatott); Öngyulladás; Füstmentes; Normál; Egyéb
nl: Ontstekingstype houtskool: Directe ontsteking (vooraf geweekt); Zelfontbrandend; Rookloos; Standaard; Overig
sv: Tändningstyp för kol: Snabbtänd (förindränkt); Självantändande; Rökfri; Standard; Övrigt
sk-SK: Typ zapaľovania na drevené uhlie: Okamžité zapálenie (vopred namočené); Samovznietiteľné; Bezdymové; Štandardný; Iné
fr: Type d’allumage du charbon: Allumage instantané (pré-imprégné); Auto-allumage; Sans fumée; Standard; Autre
lt-LT: Anglių uždegimo tipas: Momentinis apšvietimas (iš anksto pamirkytas); Savaime užsidegantis; Bedūmis; Standartinis; Kita
ru: Тип розжига угля: Мгновенное зажигание (предварительно пропитанное); Саморазжигающийся; Бездымный; Стандартный; Другой
pt-BR: Tipo de ignição por carvão: Acendimento instantâneo (pré-embebido); Autoignição; Sem fumaça; Padrão; Outro
de: Holzkohlezündung: Sofort lichtecht (vorgeweicht); Selbstzündend; Rauchlos; Standard; Sonstiges
en: Charcoal ignition type: Instant light (pre-soaked); Self-igniting; Smokeless; Standard; Other
it: Tipo di accensione a carbone: Accensione istantanea (pre-immersa); Autoinfiammabile; Senza fumo; Standard; Altro
es: Tipo de encendido con carbón: Encendido instantáneo (preremojado); Encendido automático; Sin humo; Estándar; Otros
tr: Kömür ateşleme tipi: Anında tutuşan (ön emdirilmiş); Kendiliğinden tutuşan; Dumansız; Standart; Diğer
fi: Hiilen sytytystyyppi: Välitön sytytys (imeytetty); Itsesyttyvä; Savuton; Tavallinen; Muu
ko: 숯 점화 유형: 즉각 점화(미리 적셔져 있음); 자체 점화; 무연; 표준; 기타
bg-BG: Тип запалване на дървените въглища: Моментално запалване (предварително напоени); Самозапалващи се; Бездимни; Стандартно; Друго
zh-TW: 木炭點火類型: 即時點燃 (預先浸泡); 自燃; 無菸; 標準; 其他
sl-SI: Vrsta vžiga na oglje: Takojšnja svetloba (predhodno namočena); Samovžig; Brezdimni; Standardna; Druga
pl: Metoda rozpalania węgla drzewnego: Szybkozapalny (nasączony); Samozapalny; Bezdymny; Standard; Pozostałe
th: ประเภทการจุดถ่าน: แบบติดไฟทันที (ชุบเชื้อเพลิงไว้ล่วงหน้า); แบบติดไฟเองได้; แบบไร้ควัน; มาตรฐาน; อื่นๆ
ja: 炭の着火タイプ: インスタントライト（事前浸漬）; 自己着火; 無煙; スタンダード; その他
ro-RO: Tip de aprindere cu cărbune: Aprindere instantanee (preînmuiat); Cu aprindere automată; Fără fum; Standard; Altele
vi: Loại mồi than: Cháy tức thì (đã được ngâm tẩm sẵn chất bắt lửa); Tự kích cháy; Không khói; Tiêu chuẩn; Khác
el: Τύπος ανάφλεξης κάρβουνου: Άμεσης ανάφλεξης (προεμποτισμένο); Αυτανάφλεκτο; Ακαπνο; Κανονικό; Άλλο
cs: Způsob zapalování dřevěného uhlí: Rychlý podpal (předem namočené); Samozápalné; Bezdýmné; Standardní; Jiné
da: Trækuls antændingstype: Øjeblikkelig antænding (forvædet); Selvantændende; Røgfri; Standard; Andet